臺灣臺中地方法院民事裁定　　　　　　
110年度抗字第285號
抗  告  人  林東毅  


相  對  人  楊同河  
上列當事人間聲請本票裁定事件，抗告人對於中華民國110年9月
14日本院司法事務官110年度司票字第5122號裁定提起抗告，本
院合議庭裁定如下：
    主  文
抗告駁回。
抗告程序費用新臺幣壹仟元由抗告人負擔。
    理  由
一、按執票人向本票發票人行使追索權時，得聲請法院裁定後強
    制執行，票據法第123條定有明文。又本票執票人，依票據
    法第123條規定，聲請法院裁定許可對發票人強制執行，係
    屬非訟事件，此項聲請之裁定，及抗告法院之裁定，僅依非
    訟事件程序，以審查強制執行許可與否，並無確定實體上法
    律關係存否之效力，法院就本票形式上之要件是否具備予審
    查為已足，至發票人就票據債務之存否有爭執時，應由發票
    人提起確認之訴，以資解決（最高法院56年度台抗字第714
    號、57年度台抗字第76號裁判要旨參照）。次按發票人主張
    本票係偽造、變造者，於本票准許強制執行裁定送達後20日
    內，得對執票人向為裁定之法院提起確認之訴。發票人證明
    已依前項規定提起訴訟時，執行法院應停止強制執行；但得
    依執票人聲請，許其提供相當擔保，繼續強制執行，亦得依
    發票人聲請，許其提供相當擔保，停止強制執行，非訟事件
    法第195條第1項、第2項亦有明文。又本票發票人對於簽章
    之真正，縱有爭執，法院仍應為准許強制執行之裁定，發票
    人如主張本票係屬偽造，應依非訟事件法第195條規定提起
    確認之訴。
二、本件相對人主張其執有抗告人為發票人，票號WG0000000、
    票額新臺幣45萬元、發票日民國110年5月16日、到期日未載
    之本票1紙（下稱系爭本票），並免除作成拒絕證書，詎屆
    期提示未獲付款，依票據法第123條聲請裁定許可強制執行
    等情，已據提出系爭本票為證（見原法院卷第13頁，正本檢
    還，影本附卷），原裁定審查本票形式上之要件業已具備，
    予以准許，即無不合。
三、抗告意旨略以：伊於110年3月15日起至同年6月30日止期間
    人在大陸工作，並不知悉簽發系爭本票之事，亦未在系爭本
    票上簽名，而係由相對人偽造等語。核其抗告意旨所稱要屬
    實體法上之爭執，應由抗告人另行提起訴訟，以資解決，非
    本件非訟程序所得審究。揆諸前揭說明，相對人所提系爭本
    票形式上之要件既已具備，則應准為強制執行之裁定，原裁
    定並無違誤，抗告意旨請求廢棄原裁定，為無理由，應予駁
    回。
四、據上論結，本件抗告為無理由，爰裁定如主文。
中　　華　　民　　國　　110 　年　　11　　月　　24　　日
                  民事第五庭  審判長法  官  陳文爵
　　　　　　　　　　　　　　　　　　法  官  王奕勛
                                    法  官  林秀菊
以上正本係照原本作成。
本裁定不得再抗告。
中　　華　　民　　國　　110 　年　　11　　月　　24　　日
                                    書記官　劉子瑩